【裁判字號】    90,易,1267
【裁判日期】    900725
【裁判案由】    傷害
【裁判全文】
臺灣臺中地方法院刑事判決                          九十年度易字第一二六七號
    公  訴  人  臺灣臺中地方法院檢察署檢察官
    被      告  乙○○
右列被告因家庭暴力之傷害案件，經檢察官提起公訴（九十年度偵字第三七七一號）
，本院判決如左：
    主  文
乙○○傷害人之身體，處罰金壹仟伍佰元，如易服勞役，以佰元折算壹日。
    事  實
一、乙○○與甲○○係夫妻關係，二人間具有家庭暴力防治法第三條第一款所定之家
    庭成員關係。乙○○因與甲○○婚後感情不睦，於民國八十九年九月十三日，遷
    出原與甲○○同居之臺中縣清水鎮○○里○○路二九巷八號住處而自行在外生活
    ，嗣於同年月二十六日十七時三十分許，返回上址甲○○住處，欲將其二人所生
    之女兒卓思華帶走時，為甲○○所阻止，雙方因而發生爭執，乙○○因甲○○先
    以拳頭毆打其臉部接近左眼皮部位（甲○○所涉傷害犯行業經本院判處罪刑）並
    抓其頭髮，遂以安全帽反擊甲○○，惟遭甲○○以手撥開，乙○○復基於傷害之
    故意，徒手抓甲○○之右胸部及腹部，致甲○○受有右胸部、腹部多處抓傷等傷
    害。
二、案經甲○○訴由臺中縣警察局清水分局報告臺灣臺中地方法院檢察署檢察官偵查
    起訴。
    理  由
一、訊之被告乙○○固不諱言於右揭時、地，為帶其與告訴人甲○○所生女兒卓思華
    外出，與告訴人發生爭執，其於與告訴人相互拉扯時曾以手抓告訴人之身體等情
    ，惟矢口否認有何傷害犯行，辯稱：伊於案發前已與告訴人分居，案發當日至告
    訴人住處係欲帶女兒卓思華至「麥當勞」速食店用餐，然為告訴人所阻止，告訴
    人先出手毆打伊之眼睛並拉扯伊之頭髮，伊為反抗始出手欲撥開告訴人，可能因
    而不慎抓傷告訴人，惟伊並無傷害告訴人之故意云云。經查，被告於八十九年九
    月二十六日十七時三十分許，至臺中縣清水鎮○○路二九巷八號告訴人住處，欲
    將二人所生之女兒帶走，為告訴人所拒絕，雙方因而互相拉扯並均受傷等情，業
    據告訴人於警訊中指訴綦詳，復有明哲診所診斷證明書一件在卷足憑，觀諸該診
    斷證明書之記載，告訴人之右胸部及腹部均受有多處抓傷，倘被告確僅係單純反
    抗告訴人以拳頭所為攻擊，應係施力撥開告訴人之手，而不致使告訴人身上出現
    多處抓傷，足見告訴人所受前述傷勢，應係被告基於傷害故意所為，被告所辯無
    傷害故意等語，應係卸責之詞，不足採信。本件事證已臻明確，被告犯行堪以認
    定。
二、核被告乙○○所為，係犯刑法第二百七十七條第一項之傷害罪，屬家庭暴力防治
    法第二條第二項之家庭暴力罪。爰審酌被告無犯罪前科（見卷附臺灣臺中地方法
    院檢察署刑案資料查註紀錄表及臺灣高等法院被告全國前案紀錄表）、素行良好
    、因與告訴人分居、欲探視由告訴人監護中之女兒未果而為本件犯行、犯罪之手
    段、告訴人所受傷勢尚非嚴重及未能坦承犯行之犯後態度等一切情狀，量處如主
    文所示之刑，並諭知罰金易服勞役之折算標準。
據上論斷，應依刑事訴訟法第二百九十九條第一項前段，刑法第二百七十七條第一項
、第四十二條第二項，罰金罰鍰提高標準條例第一條前段、第二條，判決如主文。
中      華      民      國      九十      年      七      月   二十五   日
                                臺灣臺中地方法院刑事第一庭
                                        法  官  鍾  啟  煒
右正本證明與原本無異。
如不服本判決，應於送達後十日內向本院提出上訴狀（須附繕本），上訴於臺灣高等
法院臺中分院。
                                        書記官
中      華      民      國      九十      年      七      月   二十七   日
附錄論罪科刑法條：
刑法第二百七十七條第一項：
傷害人之身體或健康者，處三年以下有期徒刑、拘役或一千元以下罰金。


司法院資訊處製作；財團法人民間司法改革基金會備份。
